臺灣臺中地方法院刑事判決　　　　　 96年度中簡上字第623號
上　訴　人
即　被　告　甲○○
選任辯護人　張繼準律師
　　　　　　常照倫律師
　　　　　　莊惠祺律師
上列上訴人即被告因違反商標法案件，不服本院臺中簡易庭九十
六年度中簡字第一三五八號中華民國九十六年五月三日第一審簡
易判決（聲請簡易判決處刑案號：臺灣臺中地方法院檢察署九十
六年度速偵字第一九三六號），提起上訴，本院管轄第二審之合
議庭判決如下：
    主    文
原判決撤銷。
甲○○共同明知為未得商標權人同意，於同一商品，使用相同之
註冊商標之商品而販賣，處拘役參拾日，減為拘役拾伍日，如易
科罰金，以新臺幣壹仟元折算壹日。扣案仿冒商標之內褲捌佰肆
拾陸件沒收。
    犯罪事實
一、甲○○明知「Calvin Klein」商標圖樣，業經美國卡文克雷
    恩商標信託公司向我國經濟部智慧財產局申請註冊登記取得
    商標專用權，現仍在專用期間，未經商標權人同意，不得就
    同一商品，使用相同之註冊商標，竟與乙○○（未經起訴）
    共同基於販賣仿冒商標商品之犯意，自民國九十六年四月九
    日起，以日薪新臺幣（下同）六百元之代價，受僱於乙○○
    ，在臺中市○區○○路三段九十四巷九號前，以每件仿冒品
    售價約一百五十元至二百元不等之價格，販賣仿冒上開商標
    圖樣之內褲予不特定人以賺取差價牟利。嗣為警於九十六年
    四月十一日晚上九時許，在上址查獲，並扣得仿冒上開商標
    圖樣之內褲八百四十六件。
二、案經臺中市警察局第一分局報告臺灣臺中地方法院檢察署檢
    察官聲請簡易判決處刑。
    理    由
一、上開犯罪事實，業據被告甲○○於本院審理時坦承不諱，核
    與證人即共犯乙○○於本院審理時結證之詞及證人即代理商
    陳祈宏於警詢中證述之情節相符，並有經濟部智慧財產局商
    標資料檢索服務表、現場圖及現場照片等附卷可憑，及仿冒
    商標圖樣之內褲商品共八百四十六件扣案為證，足徵被告自
    白與事實相符。本件事證明確，被告犯行足堪認定。
二、核被告所為，係犯商標法第八十二條販賣仿冒商標商品罪。
    被告意圖販賣而陳列前開仿冒商標商品之低度行為，為其販
    賣之高度行為所吸收，不另論罪。復按刑事法若干犯罪行為
    態樣，本質上原具有反覆、延續實行之特徵，立法時既予特
    別歸類，定為犯罪構成要件之行為要素，則行為人基於概括
    之犯意，在密切接近之一定時、地持續實行之複次行為，倘
    依社會通念，於客觀上認為符合一個反覆、延續性之行為觀
    念者，於刑法評價上，即應僅成立一罪，俾免有重複評價、
    刑度超過罪責與不法內涵之疑慮；學理上所稱「集合犯」之
    職業性、營業性或收集性等具有重複特質之犯罪均屬之，例
    如經營、從事業務、收集、販賣、製造、散布等行為概念者
    是，有最高法院九十五年度臺上字第一０七九號判決意旨可
    資參照。被告販賣前揭仿冒之「Calvin Klein」商標商品之
    營利性行為，係在密集期間內以相同之方式持續進行，是此
    販賣仿冒商標商品之犯行，即具有反覆、延續實行之特徵，
    從而在行為概念上，縱有多次販賣之舉措，仍應評價認係集
    合犯之包括一罪。被告與乙○○就上開販賣仿冒商標商品犯
    行，有犯意聯絡與行為分擔，為共同正犯。原審予以論罪科
    刑，固非無見，惟因被告於警詢、偵訊時並未供出乙○○真
    實年籍，致原審未能敘明被告與乙○○共同犯罪之事實，被
    告提起上訴請求查明乙○○共同犯罪之事實，為有理由；又
    按中華民國九十六年罪犯減刑條例業於九十六年七月十六日
    施行，被告犯罪時間係在九十六年四月二十四日以前，所犯
    之罪符合該條例第二條第一項第三款規定之減刑條件，應依
    法減輕其宣告刑二分之一，是原審未及審酌上開共同正犯事
    實及減刑事由，容有未洽，應予撤銷改判。爰審酌被告行為
    不僅損及商標權人之商譽及合法利益，且嚴重破壞我國致力
    保護智慧財產權之國際名聲，惟被告事後坦認罪行，尚知悔
    悟，犯罪後態度良好等一切情狀，量處如主文第二項所示之
    刑，再依中華民國九十六年罪犯減刑條例第二條第一項第三
    款規定，減其宣告刑二分之一，並諭知易科罰金之折算標準
    。又扣案仿冒商標圖樣之內褲商品共八百四十六件，應依商
    標法第八十三條規定宣告沒收。
三、上訴理由另以：被告為謀生計，受僱販賣仿冒商品，所得薪
    資有限，犯後坦認犯行，知錯改過，請求從輕量刑並為緩刑
    宣告等語。經查：關於被告犯後坦認犯行，犯罪後態度良好
    一點，本院業採為上開對被告有利之量刑審酌因素；又本案
    被告並未得被害人公司之原諒，故本院認尚不宜對被告宣告
    緩刑。
四、證人乙○○自承僱用被告販賣上開仿冒商標商品，其所涉犯
    之販賣仿冒商標商品罪嫌，應由檢察官另行依法偵辦，併此
    敘明。
據上論斷，應依刑事訴訟法第四百五十五條之一第一項、第三項
、第三百六十九條第一項前段、第三百六十四條、第二百九十九
條第一項前段，商標法第八十二條、第八十三條，刑法第十一條
、第四十一條第一項前段，中華民國九十六年罪犯減刑條例第二
條第一項第三款、第七條、第九條，判決如主文。
中　　華　　民　　國　　96　　年　　9　　月　　5  　　日
                刑事第十二庭    審判長法  官  莊深淵
                                      法  官  羅智文
                                      法  官  蔡建興
上正本證明與原本無異。
本件不得上訴。
                                      書記官  黃英寬
中　　華　　民　　國　　96　　年　　9　　月　　5  　　日
附錄本判決論罪科刑法條
商標法第八十二條：
明知為前條商品而販賣、意圖販賣而陳列、輸出或輸入者，處一
年以下有期徒刑、拘役或科或併科新臺幣五萬元以下罰金。
